ACORDAO-COMPLETO-2540359

ACÓRDÃO DE RELAÇÃO

ACÓRDÃO DE RELAÇÃO 5303/2022 ATA 31/2022 - SEGUNDA CÂMARA

Acórdão 5303/2022-TCU-Segunda Câmara
Considerando que o nome de Luiz Carlos Peixoto da Cruz foi incorretamente incluído como responsável nos autos e que o responsável Luiz Carlos Peixoto foi incorretamente substituído por aquele nome, no julgamento pela irregularidade feito pelo Acórdão 2973/2019-TCU-Segunda Câmara.
Os ministros do Tribunal de Contas da União, reunidos em sessão da 2ª Câmara, ACORDAM, com fundamento no artigo 143, inciso V, "d", do RITCU, c/c o enunciado 145 da Súmula da Jurisprudência do TCU, em suprimir o item 9.2 do Acórdão 2973/2019-TCU-Segunda Câmara e promover o apostilamento abaixo da mencionada deliberação, por erro material, mantendo-se o conteúdo dos demais itens do acórdão ora retificado, de acordo com os pareceres emitidos nos autos.
Item 3.1
Onde se lê: 3.1. Responsáveis: Alfredo Gomes Neto (CPF XXX.002.534-XX) , Anésio Lira da Cunha Moreno (CPF XXX.378.604-XX) , Felipe Queiroga Gadelha (CPF XXX.205.144-XX) , Humberto Correia Rodrigues de Ataíde (CPF XXX.317.834-XX) , Luís Carlos Peixoto da Cruz (CPF XXX.620.457-XX) , Luiz Carlos Peixoto (CPF XXX.624.984-XX) , Máximo Henrique Fortinho de Miranda Sá Júnior (...) 
Leia-se: 3.1. Responsáveis: Alfredo Gomes Neto (CPF XXX.002.534-XX) , Anésio Lira da Cunha Moreno (CPF XXX.378.604-XX) , Felipe Queiroga Gadelha (CPF XXX.205.144-XX) , Humberto Correia Rodrigues de Ataíde (CPF XXX.317.834-XX) , Luiz Carlos Peixoto (CPF XXX.624.984-XX) , Máximo Henrique Fortinho de Miranda Sá Júnior (...) 
Item 9.1
Onde se lê: 9.1. conhecer do recurso de reconsideração e dar-lhe provimento para reformar o Acórdão 3068/2015-TCU-Segunda Câmara, dando aos seus subitens 9.2 e 9.4 as seguintes redações:
"9.2. com fundamento nos arts. 1º, inciso I, e 16, inciso III, alínea c, da Lei 8.443/1992, julgar irregulares as contas dos Srs. Luiz Carlos Peixoto da Cruz e da empresa Unitec - Unidade Técnica em Construções Ltda.;"
 (...) 
	Responsável
	Valor (R$) 

	Luiz Carlos Peixoto da Cruz
	70.000,00

	Unitec - Unidade Técnica em Construções Ltda.
	70.000,00

Leia-se: 9.1. conhecer do recurso de reconsideração e dar-lhe provimento para reformar o Acórdão 3068/2015-TCU-Segunda Câmara, dando aos seus subitens 9.2 e 9.4 as seguintes redações:
"9.2. com fundamento nos arts. 1º, inciso I, e 16, inciso III, alínea c, da Lei 8.443/1992, julgar irregulares as contas dos Srs. Luiz Carlos Peixoto e da empresa Unitec - Unidade Técnica em Construções Ltda.;"
 (...) 
	Responsável
	Valor (R$) 

	Luiz Carlos Peixoto 
	70.000,00

	Unitec - Unidade Técnica em Construções Ltda.
	70.000,00

1. Processo TC-Processo 017.674/2010-7 (TOMADA DE CONTAS ESPECIAL) 
	1.1. Apenso: Processo 004.705/2008-9 (Monitoramento) 
	1.2. Responsáveis: Alfredo Gomes Neto (XXX.002.534-XX) ; Anésio Lira da Cunha Moreno (XXX.378.604-XX) ; Felipe Queiroga Gadelha (XXX.205.144-XX) ; Humberto Correia Rodrigues de Ataíde (XXX.317.834-XX) ; Luiz Carlos Peixoto (XXX.624.984-XX) ; Máximo Henrique Fortinho de Miranda Sa Junior (XXX.317.783-XX) ; Unitec Unidade Técnica em Construções Ltda (23.587.173/0001-53) ; Walter Sérgio Cunha Madruga (XXX.575.884-XX) e Wellington Bezerra Sá (XXX.722.733-XX) .
	1.3. Órgão: Tribunal Regional Eleitoral da Paraíba.
	1.4. Relator: Ministro Jorge Oliveira.
	1.5. Representante do Ministério Público: Procurador Marinus Eduardo De Vries Marsico.
	1.6. Relator da deliberação recorrida: Ministro-Substituto Marcos Bemquerer Costa
	1.7. Unidades Técnicas: Secretaria de Gestão de Processos.
	1.8. Representação legal: não há
	1.9. Determinações/Recomendações/Orientações: não há.

Segunda Câmara

Tribunal Regional Eleitoral da Paraíba.

Alfredo Gomes Neto (XXX.002.534-XX); Anésio Lira da Cunha Moreno (XXX.378.604-XX); Felipe Queiroga Gadelha (XXX.205.144-XX); Humberto Correia Rodrigues de Ataíde (XXX.317.834-XX); Luiz Carlos Peixoto (XXX.624.984-XX); Máximo Henrique Fortinho de Miranda Sa Junior (XXX.317.783-XX); Unitec Unidade Técnica em Construções Ltda (23.587.173/0001-53); Walter Sérgio Cunha Madruga (XXX.575.884-XX) e Wellington Bezerra Sá (XXX.722.733-XX).

LUIZ CARLOS PEIXOTO E OUTROS

JORGE OLIVEIRA

não há

Procurador Marinus Eduardo De Vries Marsico.

TOMADA DE CONTAS ESPECIAL (TCE)

Secretaria de Gestão de Processos.